# 请教陈版自制半成品部门加价领用的问题

提问人：accounting 丶丶 时间：2021-04-29 18:21:22
我公司下设A、B两个部门，A部门生产产品可对外出售也可B部门领用，B部门领用需要在成本基础上加利润，账务处理：A生产1.借：自制半成本A
贷：生产成本A
A领用2.借：生产成本B
贷：自制半成本A
主营业务成本（差价）
B生产3.借：库存商品B
贷：生产成本B
B卖出4.借：主营业务成本
贷：库存商品
这样整体来看，主营业务成本并不会虚增，请问陈版第 2 步冲减主营业务成本是否正确？

回答人：chenyiwei
如果这两个部门无独立法人资格，但各自设立账套独立核算，相当于两个分公司，则不论分公司之间的交易如何核算，都不影响作为法人主体的本企业财务报表。
在日常核算中，分录 2 中差额冲减主营业务成本的方法能否接受，可能要取决于B分部的存货生产周期和销售周期。周期越长，表明提前冲减成本确认利润的风险越大、对这部分内部领用存货对应的视同销售毛利，应根据分部B的存货生产、销售情况，采用系统、合理的方式将调整金额在期末存货成本和主营业务成本之间合理分摊。